臺灣彰化地方法院刑事判決　　　　　　　　100年度易字第5號
公　訴　人　臺灣彰化地方法院檢察署檢察官
被　　　告　嚴清木
上列被告因偽造文書案件，經檢察官提起公訴（99年度偵字第
10308號），本院判決如下：
    主  文
嚴清木共同行使偽造特種文書，足以生損害於公眾及他人，處有
期徒刑陸月，如易科罰金，以新臺幣壹仟元折算壹日。扣案偽造
之車牌號碼「3405－UF」號車牌貳面均沒收。
    犯罪事實
一、嚴清木因其子嚴世宜所有而供其使用之車牌號碼4087－GC號
    自用小客車逾期未檢驗，經監理單位註銷該自用小客車之車
    牌後，為繼續駕駛該車輛，曾於99年間向他人購入竊盜取得
    之車牌兩面懸掛於上述車輛上，嗣因酒駕行為於99年4月10
    日遭警查獲，該案經檢察官以贓物罪及公共危險罪提起公訴
    ，繼由本院以99年度交簡字第724號判處有期徒刑3月（贓物
    罪）、3月（公共危險罪），應執行有期徒刑5月，復經上訴
    ，再由本院以99年度交簡上字第45號判決駁回上訴而確定（
    下稱第(一)案）。嗣為繼續駕駛該車，又委託他人偽造車牌兩
    面懸掛在前述車輛上，嗣於99年7月30日在駕駛途中為警查
    獲，該案經檢察官以偽造文書罪提起公訴，經本院以99年度
    簡字第1614號判處有期徒刑3月確定（下稱第(二)案）。第(一)
    、(二)案再經法院裁定應執行有期徒刑7月確定（尚未執行完
    畢）。
二、惟嚴清木仍不思悔改，為能繼續駕駛上述其子嚴世宜所有已
    遭註銷車牌之自小客車，竟又與真實姓名年籍不詳、綽號「
    阿利」之成年男子，共同基於偽造並行使特種文書之犯意聯
    絡，於99年9月底某日，由嚴清木以新臺幣1500元為代價，
    委託該名男子偽造車牌號碼「3405－UF」號（起訴書誤載為
    「3405－UE」號）之車牌2面後，再由嚴清木將之懸掛於上
    開自用小客車之前後方，足以生損害於車牌號碼「3405－UF
    」號真正車主朱昭星，及公路監理機關對於車輛車牌管理之
    正確性。嗣於99年11月3日晚間9時35分許，在彰化縣大村鄉
    美港橫巷1之20號前，為警發覺上開自用小客車懸掛之車牌
    係屬偽造而當場查獲，並扣得上開偽造之車牌號碼「3405－
    UF」號車牌2面。
三、案經彰化縣警察局員林分局報請臺灣彰化地方法院檢察署檢
    察官偵查起訴。
    理  由
一、下列證據均為警方合法實施扣押之物或採證附卷之資料，檢
    察官及被告對於證據能力均無意見，自得引為本案證據。
二、訊據被告嚴清木對於前述犯罪事實均坦承不諱，並有偽造車
    牌號碼「3405－UF」號車牌2面扣案可佐，被害人朱昭星則
    於警詢時證稱其所有車牌號碼「3405－UF」號自小客車雖於
    99年8月18日失竊，但警方查獲之車輛非其本人所失竊等語
    ，另有失車案件基本資料詳細畫面報表、註銷車輛詳細資料
    報表在卷可稽，足信被告自白與事實相符。綜上，本件事證
    明確，被告犯行堪以認定。
三、按汽車牌照為公路監理機關所發給，固具有公文書性質，惟
    依道路交通安全規則第8條規定，汽車牌照僅為行車之許可
    憑證，自屬於刑法第212條所列特許證之一種（最高法院63
    年臺上字第1550號判例可資參照）。是核被告嚴清木所為，
    係犯刑法第216條、第212條之行使偽造特種文書罪。其偽造
    汽車牌照之行為，為行使之高度行為所吸收，不另論罪。另
    被告嚴清木與真實姓名年籍不詳自稱「阿利」之成年男子間
    ，就上開犯行，具犯意聯絡及行為分擔，應論以共同正犯。
    爰審酌被告漠視法令，偽造車牌懸掛使用，足生損害於車牌
    號碼3405－UE號真正所有人及破壞公路監理機關管理汽車牌
    照之正確性，且為了能駕駛其子嚴世宜已遭註銷車牌之車輛
    ，在短短不到一年之期間內，先後多次懸掛他人失竊或偽造
    之車牌，惡性重大，並參酌其素行、智識程度及犯後之態度
    等一切情狀，認公訴人於本院審理時求處有期徒刑6月，尚
    屬適當，爰量處如主文所示之刑，並諭知易科罰金之折算標
    準，以示懲儆。扣案之偽造車牌「3405－UE」2面，係被告
    所有，供其犯本案所用之物，業據其坦認在卷，爰依刑法第
    38條第1項第2款之規定，併予宣告沒收。
據上論斷，應依刑事訴訟法第299條第1項前段，刑法第28條、第
216條、第212條、第41條第1項前段、第38條第1項第2款，刑法
行法第1條之1第1項、第2項前段，判決如主文。
本案經檢察官賴志盛到庭執行職務。
中    華    民    國  100    年    3    月    10     日
                     刑事第七庭     法  官   黃玉齡
以上正本證明與原本無異。
如不服本判決應於收受判決後十日內向本院提出上訴書狀，並應
敘述具體理由。其未敘述上訴理由者，應於上訴期間屆滿後二十
日內向本院補提理由書（均須按他造當事人之人數附繕本），切
勿逕送上級法院。
告訴人或被害人對於判決如有不服具備理由請求檢察官上訴者，
其上訴期間之計算係以檢察官收受判決正本之日期為準。
中    華    民    國  100    年    3    月    10     日
                                    書記官   黃鏽金
附錄論罪科刑法條：
中華民國刑法第212條
偽造、變造護照、旅券、免許證、特許證及關於品行、能力服務
或其他相類之證書、介紹書，足以生損害於公眾或他人者，處1
年以下有期徒刑、拘役或3百元以下罰金。
中華民國刑法第216條
行使第 210 條至第 215 條之文書者，依偽造、變造文書或登載
不實事項或使登載不實事項之規定處斷。